---
title: "Lista03-ME315"
author: "Lucas Goes"
format: pdf
editor: visual
---

```{r}
library(DBI)
library(RSQLite)
con <- dbConnect(SQLite(), "me315 (3).sqlite")
```

```{sql connection=con}
SELECT * FROM EMPLOYEE
```

```{sql connection=con}
SELECT * FROM PRESERVE
```

## 1

```{sql connection=con}
SELECT DISTINCT STATE, FEE FROM PRESERVE
```

## 2

```{sql connection=con}
SELECT DISTINCT DNO FROM EMPLOYEE
```

## 3

```{sql connection=con}
SELECT DNO, SALARY FROM EMPLOYEE
```

```{sql connection=con}
SELECT DISTINCT DNO, SALARY FROM EMPLOYEE
```

```{sql connection=con}
SELECT DISTINCT DNO, SALARY FROM EMPLOYEE ORDER BY DNO, SALARY
```

As duas primeiras tabelas são idênticas porque não há par de salário e DNO idênticos. Então a função "distinct" não muda nada. A terceira tem os exatos mesmos dados ordenados por DNO e salário, nesta ordem.

## 4

```{sql connection=con}
SELECT * FROM PRESERVE
WHERE STATE = "MT" AND ACRES < 1000
```

## 5

```{sql connection=con}
SELECT * FROM PRESERVE 
WHERE ACRES >= 1200 AND ACRES <= 15000
```

## 6

```{sql connection=con}
SELECT * FROM PRESERVE
WHERE STATE = "MT" AND FEE = 0 AND ACRES > 10000
```

## 7

```{sql connection=con}
SELECT * FROM PRESERVE 
WHERE STATE = "MT" OR STATE = "MA"
```

## 8

```{sql connection=con}
SELECT * FROM PRESERVE
WHERE STATE = "MT" OR ACRES < 1000
```

## 9

```{sql connection=con}
SELECT PNO, PNAME FROM PRESERVE 
WHERE FEE != 0
```

## 10

```{sql connection=con}
SELECT PNO, PNAME FROM PRESERVE
WHERE FEE != 3 AND NOT FEE = 10
```

## 11

```{sql connection=con}
SELECT * FROM PRESERVE 
WHERE (STATE = "AZ" AND FEE = 0) OR ACRES < 100
```

## 12

```{sql connection=con}
SELECT * FROM PRESERVE 
WHERE ACRES < 1000 AND (FEE = 0 OR STATE = "AZ")
```

## 13

```{sql connection=con}
SELECT * FROM PRESERVE 
WHERE FEE <= 0 OR (STATE = "MT" AND ACRES > 1000)
```

## 14

```{sql connection=con}
SELECT * FROM PRESERVE 
WHERE NOT (STATE = "MT" AND FEE = 0)
```

## 15

Não, pois a primeira seleciona todos os de Massachusetts enquanto o outro seleciona apenas os de tal estado os quais têm mais de 1000 acres.

## 16

Não, pois, diferentemente do de baixo, o de cima seleciona exclusivamente os que não estão em Massachusetts e têm taxa 0 e mais de 1000 acres. O de baixo seleciona todos os que não estão em tal estado e cumprem pelo menos um dos dois requisitos citados.

## 17

Não.

## 18

Não.

```{r}
Sys.setenv(TZ = "America/Sao_Paulo")
Sys.time()
```
